臺灣高等法院刑事判決　　　　　　　　94年度上易字第1133號
上　訴　人　臺灣基隆地方法院檢察署檢察官
被　　　告　甲○○
　　　　　　　　　　　之4
上列上訴人因被告違反電子遊戲場業管理條例等案件，不服臺灣
基隆地方法院94年度易字第172號，中華民國94年5月24日第一審
判決（起訴案號：臺灣基隆地方法院檢察署94年度速偵字第127
號），提起上訴，本院判決如下：
    主  文
原判決撤銷。
甲○○共同違反未依電子遊戲場業管理條例規定辦理營利事業登
記者，不得經營電子遊戲場業規定，處拘役貳拾日，如易科罰金
，以佰元折算壹日。
扣案賭博性電玩機具壹台（含ＩＣ板壹片）及機具內資金新台幣
肆仟貳佰陸拾元均沒收。
    事    實
一、甲○○明知未經辦理電子遊戲場業之營利事業登記許可，不
    得擅自經營電子遊戲場，竟與自稱「李明忠」之真實姓名、
    年籍不詳之成年男子，共同基於賭博之概括犯意及經營電子
    遊戲場業之犯意聯絡，由「李明忠」提供機具，甲○○提供
    場地，連續自民國93年12月底起至查獲日止，在甲○○位於
    基隆市○○路133號之「儀樺圖書店」內，擺設「超級大舞
    台」之賭博性電子遊戲機1臺，且依其射倖性、轉押注及得
    分之特性，供不特定顧客把玩，以積分兌換圖書店內商品，
    藉此共同經營從事電子遊戲場業以牟利。嗣於94年2月23 日
    13時50分許，在上址，經基隆市警察局第四分局派員臨檢而
    知悉上情，並扣得「超級大舞台」一臺（含主機板1塊）及
    機臺內現金新台幣（下同）4260元。
二、案經基隆市警察局第四分局報請臺灣基隆地方法院檢察署檢
　　察官偵查起訴。
    理    由
一、被告甲○○經傳雖未到庭，惟據其以前陳述，對前揭時地擺
    設「超級大舞台」賭博性電子遊戲機1台供不特定顧客把玩
    以積分兌換圖書店內商品之事實，坦承不諱，此外，並有基
    隆市警察局第四分局臨檢紀錄表、查獲之照片附卷、賭博性
    電動玩具「超級大舞台」變異體1台，暨機具內賭資4260元
    扣案足資佐証，是本案事証明確，被告犯行洵堪認定，應依
    法論科。
二、按電子遊戲場業管理條例於89年2月3日經總統公布施行，該
    條例第1條明示「為管理電子遊戲場業，並維護社會安寧，
    善良風俗、公共安全及國民身心健康，特設定本條例。」是
    該條例立法目的之一即在於管理電子遊戲場業。而所謂電子
    遊戲場業，依該條例第3條規定，係指設置電子遊戲機供不
    特定人益智娛樂之營利事業。換言之，僅須設置電子遊戲機
    供人娛樂以營利者，即屬電子遊戲場業管理條例所指之電子
    遊戲場業，其規模及所設置之電子遊戲機之數量如何，則非
    所問，經濟部89年6 月30日於經89商字第89018536號函說明
    欄第四項業已說明綦詳。再者，依該條例第16條規定，非電
    子遊戲場業之其他營利事業，不得就其營業場所，供他人設
    置電子遊戲機營業，如違反該條規定，依第28條規定處行為
    人新臺幣10萬元以上50萬元以下罰鍰，並限期令其改善，是
    在非電子遊戲場業之其他營利事業場所設置電子遊戲機以營
    利者，仍屬由該條例規範之範疇，益徵該條例所指之電子遊
    戲場業並不專以設置電子遊戲機供人娛樂為限，在非電子遊
    戲場業之其他營利事業場所設置者仍屬之。是如係在自己經
    營之非電子遊戲場業之營業場所，自己附帶擺設電子遊戲機
    供人娛樂者，仍屬該條例第3條所指之「設置電子遊戲機供
    不特定人益智娛樂之營利事業」，依該條例第15條規定，仍
    應辦理營利事業登記後始得營業（參前開經濟部函說明欄第
    3項）。換言之，所謂電子遊藝場業，僅須有設置電子遊戲
    機供人為益智娛樂者即屬之（該條例第3條），至其係專以
    提供電子遊戲機供人娛樂或在非電子遊戲場業之營業場所附
    帶提供電子遊戲機供人娛樂，應非所問。從而，在非電子遊
    戲場業之營業場所附帶擺設電子遊戲機供人娛樂者，仍須依
    該條例第15條規定辦理營利事業登記後始得擺設，否則，仍
    應依該條例第22條論罰。
三、是核被告所為，係犯刑法第266條第1項前段之賭博罪及違反
    電子遊戲場業管理條例第15條規定，應依同條例第22條規定
    處罰。被告先後多次賭博之犯行，時間緊接，犯罪構成要件
    相同，顯係基於概括犯意反覆為之，為連續犯，以一罪論，
    並加重其刑。被告所犯上開二罪間，有方法結果之牽連犯關
    係，應依法從一重之電子遊戲場業管理條例第22條處斷。被
    告與「李明忠」間，有犯意聯絡與行為分擔，均為共同正犯
    。原審論處被告罪刑，本非無見，惟查被告犯有違反電子遊
    戲場業管理條例罪，業如前述，原審誤為不成立此部分罪行
    ，尚有未洽，檢察官上訴意旨指摘及此，為有理由，自應由
    本院將原判決撤銷改判。爰審酌被告並無前科，有本院被告
    前案紀錄在卷可稽，及其犯罪動機、目的、方法，犯後態度
    等一切狀，量處如主文所示之刑，以示懲儆。至扣案賭博性
    電玩機具1台（含ＩＣ板1 片）及機具內賭金4260元，不問
    屬於犯人與否，均應依法宣告沒收之。
四、被告經合法傳喚，無正當理由不到庭，爰不待其陳述逕行判
    決。
據上論斷，應依刑事訴訟法第369條第1項前段、第364條、第299
條第1項前段、第371條、電子遊戲管理條例第15條、第22條、刑
法第11條前段、第266條第1項前段、第28條、第55條、第56條、
第266條第2項、罰金罰鍰提高標準條例第2條，判決如主文。
本案經檢察官吳國南到庭執行職務。
中　　華　　民　　國　　94　　年　　12　　月　　7 　　日
　　　　　　　　　刑事第十八庭審判長法　官  楊貴雄
　　　　　　　　　　　　　　　　　  法　官  王麗莉
　　　　　　　　　　　　　　　　　  法　官  李英勇
以上正本證明與原本無異。
不得上訴。
                                    書記官  林淑貞
中　　華　　民　　國　　94　　年　　12　　月　　8 　　日
附錄：本案論罪科刑法條全文
刑法第266條
在公共場所或公眾得出入之場所賭博財物者，處1千元以下罰金
。但以供人暫時娛樂之物為賭者，不在此限。
當場賭博之器具與在賭檯或兌換籌碼處之財物，不問屬於犯
人與否，沒收之。
電子遊戲場業管理條例第15條
未依本條例規定辦理營利事業登記者，不得經營電子遊戲場
業。
電子遊戲場業管理條例第22條
違反第15條規定者，處行為人1年以下有期徒刑、拘役或科或併
科新台幣50萬元以上250萬元以下罰金。
